【裁判字號】    92,易,273
【裁判日期】    920417
【裁判案由】    竊盜
【裁判全文】
臺灣彰化地方法院刑事判決                          九十二年度易字第二七三號
    公  訴  人  臺灣彰化地方法院檢察署檢察官
    被      告  甲○○
右列被告因竊盜案件，經檢察官聲請簡易判決處刑 (九十一年度偵字第八二八五號)
，本院員林簡易庭認應適用通常程序，而移
    主  文
甲○○竊盜，處有期徒刑罰金壹仟元，如易服勞役以佰元折算壹日。
    事  實
一、甲○○前有因犯傷害罪，經本院判處拘役三十日，後不服提起上訴，並經台灣高
    等法院台中分院判決上訴駁回確定，且於民國八十七年八月二十二五日經緝獲而
    以易科罰金之方式，執行完畢。其不知警惕，於九十一年十一月二十一日晚上九
    二十一時三十分許（起訴書係載晚上九時許），至彰化縣員林鎮○○路二巷九十
    號「愛買大賣場」內，購買物品，因未攜帶足夠金錢，竟萌意圖自已不法之所有
    ，徒手竊取該店內之金莎巧克力二盒、橡皮擦一包（內六個）、蠟筆一盒、包心
    菜一個及麵包一袋共計價值新台幣（下同）三百八十六元，得手後將所竊得之物
    品分別藏放於口袋或麵包紙袋內，且於同年二十一時五十四分十四秒，進入該愛
    買大賣場第二收銀台，而未將該物拿出結帳即行離去，此一過程，為愛買大賣場
    之安全人員乙○○自監視系統所發覺，因而會同該賣場之警衛人員趨前下甲○○
    ，並報警處理。
二、案經彰化縣警察局員林分局報告台灣彰化地方法院檢察署檢察官偵查起訴。
    理  由
一、訊據被告甲○○固否認於前開時間至愛買大賣場，購買物品，而並受該賣場人員
    起出金莎巧克力二盒、橡皮擦一包（內六個）、蠟筆一盒、包心菜一個及麵包一
    袋等物之事實，惟矢口否認涉有竊盜之犯行，並辯稱：伊確係有拿該等物品，但
    業取出受結帳而付費，至於發票未何無該等物品之記載，則其並不知道云云。但
    查：被告如何實施前開竊盜之行為，業據證人即愛買大賣場之安全人員乙○○於
    警訊、偵查時及本院審理中，指陳綦詳，且有愛買大賣案發時現場監視錄影帶翻
    拍照片七幀、統一發票存根聯四張及贓物認領保管單一紙在卷可稽，且觀被告購
    物所領之統一發票存根聯四張，其內並無前開金莎巧克力二盒、橡皮擦一包（內
    六個）、蠟筆一盒、包心菜一個及麵包一袋等物之記載，再者，參之乙○○與其
    非但不曾認識，且亦無仇隙，則衡情當無虛詞構陷之理。是被告所辯，與事實不
    符，不可採信。故本件罪證明確，被告之犯行，足以認定。
二、核被告所為，係犯刑法第三百二十條第一項之竊盜罪。爰酌被告之素行，犯罪手
    段、方法、所竊之物均係價值些微之日常用品，故危害甚小與其於犯罪後之態度
    等一切情狀，量處如主文所示之刑，並諭知易服勞役之折算標準，以示警戒。
據上論斷，應依刑事訴訟法第二百九十九條第一項前段，刑法第三百二十條第一項、
第四十二條第二項，罰金罰鍰提高標準條例第一條前段、第二條段，判決如主文。
本案經檢察官吳芙如到庭執行職務。
中    華    民    國    九十二    年    四        月    十七          日
                                臺灣彰化地方法院刑事第一庭
                                    法      官  洪  志  賢
右正本證明與原本無異。
如不服本判決，應於判決送達後十日內，向本院提出上訴狀（須附繕本）。
告訴人或被害人對於判決如有不服具備理由請求檢察官上訴者，其上訴期間之計算係
以檢察官收受判決正本之日期為準。
                                    法院書記官  洪  年  慶
中    華    民    國    九十二    年    四        月    二十四        日
刑法第三百二十條
意圖為自己或第三人不法之所有，而竊取他人之動產者，為竊盜罪，處五年以下有期
徒刑、拘役或五百元以下罰金。
意圖為自己或第三人不法利益，而竊佔他人之不動產者，依前項之規定處斷。
前二項之未遂犯罰之。


司法院資訊處製作；財團法人民間司法改革基金會備份。
